# Gildo Junior



1gildojunior@gmail.com



linkedin.com/in/gildofj



(48)99133-3748



https://github.com/gildofj

### Summary

Sou formado em Análise e Desenvolvimento de Sistemas e atuo na área de desenvolvimento desde o inicio de 2020 porém estudo programação desde 2017, atualmente trabalho diretamente com C# com .NET Core, Javascript e Typescript como linguagem de programação mais especificamente com frameworks como AngularJS, Reactis e Nextis além de Kotlin para mobile e SQL Server como banco de dados, porém tenho conhecimento em Expressis como backend em node e React Native como mobile. Atualmente estou estudando Docker, além de estudar conceitos de arquitetura de projetos como Clean Architeture e DDD.

### **Experience**



### Desenvolvedor Full Stack Pleno

#### Omie

Aug 2022 - Present (6 months)

- Desenvolvimento em Linguagem C#
- Desenvolvimento em Angular 1
- Desenvolvimento em Kotlin
- Desenvolvimento em .NET Core
- Utilização de estrutura de código com Clean Architeture e DDD
- Criação e manipulação de API's e Integrações
- Persistência em banco de dados em SQL Server
- Uso de Websocket com SignalR

### **Desenvolvedor Full Stack Pleno**

### **Exact Sales**

Jan 2021 - Aug 2022 (1 year 8 months)

- Desenvolvimento em Linguagem C#
- Desenvolvimento em ReactJS
- Desenvolvimento em Razor
- Desenvolvimento em .NET Framework
- Desenvolvimento em .NET Core
- Utilização de estrutura de código em MVC
- Criação e manipulação de API's e Integrações
- Persistência em banco de dados em SQL Server
- Cacheamento com Redis
- Uso de Websocket com SignalR



### **Desenvolvedor Full Stack Junior**

### **Exact Sales**

Feb 2020 - Jan 2021 (1 year)

- Desenvolvimento em Linguagem C#
- Desenvolvimento em ReactJS

- Desenvolvimento em Razor
- Desenvolvimento em .NET Framework
- Desenvolvimento em .NET Core
- Utilização de estrutura de código em MVC
- Criação e manipulação de API's e Integrações
- Persistência em banco de dados em SQL Server
- Cacheamento com Redis
- Uso de Websocket com SignalR

# Analista de Suporte Técnico

**Exact Sales** 

Dec 2019 - Feb 2020 (3 months)

# Assistente de Suporte Técnico

**Exact Sales** 

Aug 2019 - Dec 2019 (5 months)

# Estágiario de Suporte Técnico

**Exact Sales** 

Jan 2019 - Aug 2019 (8 months)

- Atendimento ao cliente
- Suporte referente ao Spotter (Serviço que é vendido pela empresa)
- Consultas em SQL para criação de relatórios e analise
- Responsável por apontamentos em DNS
- Reponsável por uma aplicação em C# de automação de envio de relatórios

### Freelancer

Lugui Promo

Feb 2017 - Feb 2018 (1 year 1 month)

Trabalhava em eventos em geral como shows, casamentos, festas, etc. No verão de 2017 a 2018 trabalhei como coordenador das equipes de instalação de antenas nas ações da seja digital representando a Lugui.

### **Education**



#### 🔙 Faculdade Cesusc

Técnologo em Análise e Desenvolvimento de Sistemas, Análise e Desenvolvimento de Sistemas

2017 - 2019



### Colégio Catarinense

Colegial, Ensino Médio Completo 2014 - 2016

### **Licenses & Certifications**

- Introdução à Programação Orientada a Objetos (POO) Fundação Bradesco EDF8E9B3-D362-4B5F-8C18-B194E0B20CAB
- Linguagem de Programação Java Básico Fundação Bradesco A41B7865-AC08-4AD5-8A2B-ABAA3FA473C5
- Node with React: Fullstack Web Development Udemy UC-BRZJT7IZ
- **C# Completo** Udemy UC-a733211a-550e-4e34-914f-8d0d80fae593
- **Bootcamp Alta Disponibilidade em Cloud** Cloud Treinamentos
- **Kubernetes Bootcamp** KubDev.io 52e6502148c9d92d3e8c078c8983f1c1
- ReactJS Coodesh 51857ff0-ec38-11ec-9234-952c0fd47c28

#### Skills

C# • React.js • Node.js • Kotlin • Linux • Entity Framework • .NET Core • AngularJS • Azure Static Web App • Azure Functions

### **Honors & Awards**

**4ª Jornada de Integração Cientifica** - Faculdade Cesusc Jun 2018

Apresentação sobre a prototipagem do projeto de conclusão de curso referente ao aplicativo PharmaGO junto com meus colegas de grupo Rafael Izidoro e Mitzrael Tassinari.

5ª Jornada de Integração Cientifica - Faculdade Cesusc

Nov 2018

Apresentação sobre a modelagem e prototipagem do aplicativo PharmaGO junto com meus colegas de grupo Rafael Izidoro e Mitzrael Tassinari.